【裁判字號】    88,易,4638
【裁判日期】    890113
【裁判案由】    賭博
【裁判全文】
臺灣板橋地方法院刑事判決                        八十八年度易字第四六三八號
    公  訴  人  臺灣板橋地方法院檢察署檢察官
    被      告  丁○○
  （起訴書誤載為曹進壽）
                乙○○
                寅○○
                子○○
                戊○○
                壬○○
                癸○○
                丑○○
                庚○○
                己○○
右列被告因賭博案件，經檢察官提起公訴（八十八年度偵字第一六七一四號），本院
判決如左：
    主  文
丁○○共同以賭博為常業，處有期徒刑陸月，併科罰金陸仟元，有期徒刑如易科罰金
，罰金如易服勞役，均以佰元折算壹日。扣案如附表所示之物均沒收。
乙○○、寅○○共同以賭博為常業，各處有期徒刑貳月，如易科罰金，均以佰元折
算壹日。扣案如附表所示之物均沒收。
子○○連續在公眾得出入之場所賭博財物，處罰金仟元，如易服勞役，以佰元折
算壹日。扣案如附表編號一所示之物均沒收。
戊○○、壬○○、癸○○、丑○○在公眾得出入之場所賭博財物，各處罰金壹仟元，
如易服勞役，均以佰元折算壹日。扣案如附表編號一所示之物均沒收。
庚○○、己○○均無罪。
    事  實
一、丁○○意圖營利，自民國八十八年七月一日起，向不知情之柯金鎧承租臺北縣林
    口鄉湖北村後湖二之一號房屋作為公眾得出入之場所，在該屋內擺設電動賭博機
    具「金樸克」四十七台（含ＩＣ板四十七塊），再自同年月五日起開始營業，利
    用上開電動賭博機具與不特定之顧客賭博財物，其間並分別以月薪新台幣（下同
    ）二萬元、三萬七千元、三萬五千元之代價依序僱用與其有犯意聯絡之乙○○、
    寅○○、辛○○（另結）擔任開分員，從事開分、洗分及兌換現金之工作，丁○○、乙○○、寅○○、辛○○並均以之為常業而賴此維生。其賭博之方式係由參
    與賭博之賭客最少每次以現金二百元向開分員開二百四十分（起訴書誤載為以一
    百元開一百分），再每次押注二十分至八十分與上開電動賭博機對賭，若押中可
    贏得數倍之分數，如未押中，則分數消失，終局再視機具上顯示之分數，以一比
    一之例向上開開分員兌換現金。子○○則基於概括之犯意，先於該店營業期間內
    連續三次前往上址利用前開電動玩具賭博財物。迄於同年月七日晚上六時許，子
    ○○（再度前往賭博）、戊○○、壬○○、癸○○、丑○○、甲○○、丙○○（
    以上二人另結）於上址利用前揭電動賭博機具賭博財物時，為警當場查獲，並扣
    得當場賭博之機具及丁○○所有供、預備供賭博、因賭博所得等如附表所示之物
    （扣案物品中起訴書漏載附表編號二至九等物品）。
二、案經臺北縣警察局新莊分局報請臺灣板橋地方法院檢察署檢察官偵查起訴。
    理  由
壹、有罪部分
一、右揭事實，業據被告丁○○、乙○○、寅○○、子○○、戊○○、壬○○、癸○○、丑○○於警訊及偵審中供認不諱，且互核所供情節相符，並有如附表所示之
    物扣案可資佐證。另按刑法上規定之常業罪，只須有賴某種犯罪為業之意思，而
    有事實之表現為已足，並不以藉該犯罪為唯一生存者為必要，本案被告丁○○既
    供承經營電動玩具店，擺設電動賭博機具多達四十七台，又僱用人員擔任工作，
    且於本院審理時供承每日營業額約一萬餘元，足見其獲利甚豐，而被告乙○○、
    寅○○則供稱受僱工作並領月薪，衡情任職期間應未從事其他工作，該三人自均
    以賭博為常業無疑。罪證明確，被告等犯行咸堪認定。
二、核被告丁○○、乙○○、寅○○所為，均係犯刑法第二百六十七條之常業賭博罪
    ，其三人與同案被告辛○○間有犯意之聯絡及行為之分擔，均為共同正犯；而被
    告子○○、戊○○、壬○○、癸○○、丑○○所為，均係犯同法第二百六十六條
    第一項前段之在公眾得出入之場所賭博財物罪；又被告子○○先後四次之賭博犯
    行，時間緊接，所犯又係構成犯罪要件相同之罪名，顯係基於概括犯意為之，為
    連續犯，應依刑法第五十六條之規定以一罪論，並加重其刑，公訴人雖僅起訴該
    被告於八十八年七月七日一次之賭博犯行，然其於右揭時、地，尚另有三次之賭
    博犯行，已如前述，而此部分犯行與公訴人起訴部分有連續犯裁判上一罪之關係
    ，應為起訴效力所及，本院自當一併加以審理。爰分別審酌被告等人之品行、智
    識程度、被告丁○○經營賭博性電動玩具店，且機具數量多達四十七台，敗壞社
    會風氣至鉅，惟其經營期間尚短、賭博行為對社會秩序所造成之可能危害程度，
    暨被告乙○○、寅○○受人僱用情節較輕及受僱用之期間尚短，以及被告等犯罪
    後均坦承犯行尚有悔意等一切情狀，各量處如主文所示之刑，以示懲儆，並分別
    諭知被告丁○○、乙○○、寅○○等三人易科罰金及被告丁○○、子○○、戊○○、壬○○、癸○○、丑○○等六人易服勞役之折算標準。至扣案上開如附表所
    示之物品，均屬共犯被告丁○○所有，業據其供明在卷，且分別係當場賭博之機
    具及供、預備供賭博、因賭博所得之物，應各依刑法第二百六十六條第二項、第
    三十八條第一項第二款、第三款規定規定宣告沒收。
三、至被告辛○○、甲○○、丙○○三人賭博乙案，俟渠等到案後另行審結，併予敘
    明。
貳、無罪部分
一、公訴意旨另以：被告庚○○於右揭時、地受被告丁○○之僱用於上址電動賭博玩
    具店內擔任現場負責人，利用前開電動賭博機具與不特定之顧客賭博財物，並以
    之為常業而賴此維生；被告己○○則於八十八年七月七日晚上六時許，在上址電
    動賭博玩具店內把玩上開電動賭博機具賭博財物，因認被告庚○○亦涉犯刑法第
    二百六十七條之常業賭博罪嫌，被告己○○則涉犯同法第二百六十六條第一項前
    段之在公眾得出入之場所賭博財物罪嫌云云。
二、按犯罪事實應依證據認定之，無證據不得推定其犯罪事實；又不能證明被告犯罪
    者，應諭知無罪之判決，刑事訴訟法第一百五十四條、第三百零一條第一項分別
    定有明文。
三、本件公訴人認被告庚○○、己○○涉犯前揭賭博罪嫌，無非係以其二人於警訊或
    偵查中對賭博事實坦承不諱等為其論據。訊據被告庚○○、己○○均矢口否認有
    右揭賭博之犯行，被告庚○○並辯稱：伊從事鐵門安裝事業，僅係受被告丁○○
    僱用在上址安裝鐵門，並未受僱用擔任電動玩具店之現場負責人等語；被告己○○則辯稱：被查獲當天伊係前往上址欲幫弟弟即被告庚○○整理收拾安裝鐵門之
    器材，並未把玩電玩動機具賭博財物等語。經查：
（一）被告庚○○於第一次警訊時固供認其係上開電動玩具店之員工，每月薪資為三
      萬六千元至四萬元等情，惟其並未供認擔任現場負責人之職務，且其於第二次
      警訊時已改稱因驚慌才自承是電玩店員工，實則是鐵門施工人員等語，而其於
      偵查中亦未供認是電動玩具店員工；至被告己○○無論於警訊或偵查中均供承
      被查獲當天僅係去找弟弟庚○○，並未在場把玩任何機台等語。據此，公訴人
      未審究本案全部卷證資料即遽認被告庚○○、己○○二人於警訊、偵查中均「
      自白」犯行，並進而認定其二人依序擔任現場負責人、在現場把玩機具賭博財
      物，尚嫌率斷且乏依據，其所憑論據安在﹖誠令人費解。
（二）況同案被告丁○○於警訊及偵查中已供承被告庚○○並非電玩店員工，僅係受
      伊僱用裝鐵門而已，而被告庚○○於偵查中亦出提名片乙張證明其確從事鐵門
      安裝事業，另有該名片可稽（附於偵查卷第一０七頁反面）；另依臺北縣警察
      局新莊分局臨檢紀錄表所載，被告己○○並未經警記載在現場把玩機台，此與
      在場把玩者會經記載把玩機台之情形有別（如被告癸○○經記載為把玩樸克第
      二台），從而，尚乏明確事證認定其二人構成前開賭博罪嫌。
    綜上，被告庚○○、己○○二人所辯上情，堪予採信，自不能以前揭賭博罪嫌論
    處。此外，復查無其他積極證據足認其二人有何公訴人所指之賭博犯行，既不能
    證明其等犯罪，爰均依法諭知無罪之判決。
四、另被告己○○於本院審理中供承曾於八十八年七月七日被查獲前幾天，在上址利
    用前開電動賭博機具賭博財物一次，核與被告丁○○於本院審理中所供情節相符
    ，足見此行為構成刑法第二百六十六條第一項前段之在公眾得出入之場所賭博財
    物罪嫌，惟此部分未據公訴人起訴，本院尚難逕為審理，應移由檢察官另行偵處
    。
據上論斷，應依刑事訴訟法第二百九十九條第一項前段、第三百零一條第一項，刑法
第二十八條、第五十六條、第二百六十七條、第二百六十六條第一項前段、第二項、
第四十一條、第四十二條第二項、第三十八條第一項第二款、第三款，罰金罰鍰提高
標準條例第一條前段、第二條，判決如主文。
本案經檢察官朱帥俊到庭執行職務。
中      華      民      國      八十九      年    一      月    十三    日
                                      臺灣板橋地方法院刑事第三庭
                                          法  官  趙  義  德
右正本證明與原本無異
如不服本判決應於送達後十日內向本院提出上訴狀
                                          書記官  張  慧  玲
中      華      民      國      八十九      年    一      月    十九    日
附錄本案論罪科刑法條全文：
刑法第二百六十七條：
以賭博為常業者，處二年以下有期徒刑，得併科一千元以下罰金。
刑法第二百六十六條：
在公共場所或公眾得出入之場所賭博財物者，處一千元以下罰金，但以供人暫時娛樂
之物為賭博者，不在此限。
當場賭博之器具與在賭檯或兌換籌碼處之財物，不問屬於犯人與否，沒收之。
  附  表
┌──┬────────────┬──────┬────────────┐
│編號│物     品      名     稱│數       量 │沒  收  法  條（刑法）  │
├──┼────────────┼──────┼────────────┤
│一  │電動賭博機具金樸克（含Ｉ│四十七台（四│第二百六十六條第二項（當│
│    │Ｃ板）                  │十七塊）    │場賭博之器具）          │
├──┼────────────┼──────┼────────────┤
│二  │營業額明細表            │三十三張    │第三十八條第一項第二款（│
│    │                        │            │供犯罪所用之物）        │
├──┼────────────┼──────┼────────────┤
│三  │贈分表                  │三張        │同右                    │
├──┼────────────┼──────┼────────────┤
│四  │監視器螢幕              │二個        │同右                    │
├──┼────────────┼──────┼────────────┤
│五  │監視器電眼              │一個        │同右                    │
├──┼────────────┼──────┼────────────┤
│六  │消費表                  │四十七張    │同右                    │
├──┼────────────┼──────┼────────────┤
│七  │報表                    │一份        │同右                    │
├──┼────────────┼──────┼────────────┤
│八  │招待券                  │五百四十七張│第三十八條第一項第二款（│
│    │                        │            │供犯罪預備之物）        │
├──┼────────────┼──────┼────────────┤
│九  │紅包贈分券              │二十八張    │同右                    │
├──┼────────────┼──────┼────────────┤
│十  │現金（在開分員身上扣得）│一萬九千六百│第三十八條第一項第三款（│
│    │                        │元          │因犯罪所得之物）        │
└──┴────────────┴──────┴────────────┘


司法院資訊處製作；財團法人民間司法改革基金會備份。
